臺灣高等法院高雄分院刑事判決　　　　110年度上訴字第804號
上　訴　人　臺灣高雄地方檢察署檢察官
被　　　告　黃國書


選任辯護人　鍾韻聿律師
　　　　　　梁宗憲律師
　　　　　　吳建勛律師
上列上訴人因被告違反毒品危害防制條例案件，不服臺灣高雄地
方法院109 年度訴緝字第47號，中華民國110 年5 月6 日第一審
判決（起訴案號：臺灣高雄地方檢察署100 年度偵字第11759 號
），提起上訴，本院判決如下：
    主  文
原判決撤銷。
甲○○幫助犯製造第二級毒品罪，累犯，處有期徒刑肆年。
    事實及理由
壹、犯罪事實：甲○○知道甲基安非他命是毒品危害防制條例第
    2 條第2 項第2 款所規定的第二級毒品，不得擅自製造，也
    知道友人黃登文（已由另案判處罪刑確定）要製造甲基安非
    他命，卻仍然基於幫助製造第二級毒品的犯罪故意，於民國
    100 年2 月13日，以每月新臺幣（下同）2 萬7000元的代價
    ，向不知情的朱美玉承租位於高雄市○○區○○路000 巷00
    弄00號的房屋（下稱山腳路房屋，租期自100 年2 月15日起
    ，為期1 年），再提供該房屋給黃登文作為製造甲基安非他
    命的處所。之後黃登文就於100 年2 月間某日，將部分製造
    甲基安非他命所需器材搬運至山腳路房屋內，並購入製造甲
    基安非他命所需原料，另與甲○○一同至不知情之吳旻憲所
    經營的五金行購買其餘所需器材，再與甲○○一同將該等器
    材搬至山腳路房屋內，相關器材、原料就緒後，即由黃登文
    自行以下列方式製造甲基安非他命：㈠先將含有假麻黃素的
    感冒藥加水打碎後，再以化學溶劑浸溶、洗滌，提煉製造甲
    基安非他命所需的先驅原料假麻黃及麻黃（鹵化階段）
    。㈡將前述提煉取得的假麻黃與麻黃運至另一處不詳地
    點，再加入硫酸鋇等物品，置於氫化壓力桶內，通入氫氣進
    行氫化反應，製造出含有甲基安非他命成分的溶液（氫化階
    段）。㈢將前述含有甲基安非他命成分的溶液運回山腳路房
    屋，加入氫氧化納、食鹽後，置於冰箱冷凍等待結晶，而欲
    製成晶體狀之甲基安非他命（純化階段）。之後因為警方人
    員分別對黃登文及甲○○使用的行動電話進行通訊監察，並
    於100 年4 月7 日下午5 點40分左右，持臺灣高雄地方法院
    核發的搜索票，前往山腳路房屋進行搜索，當場扣得附表編
    號1 至81所示物品，另於隔天（8 日）中午12點左右，於甲
    ○○製作警詢筆錄時，經甲○○提出而扣得附表編號82所示
    物品，因而查獲。
貳、證據能力：
一、證人黃登文於警詢時所為的陳述，是屬於被告以外之人在審
    判外的陳述，且經被告甲○○及辯護人在本院審理中主張不
    具有證據能力（見本院卷第104 頁），而因為上述證據並沒
    有刑事訴訟法第159 條之2 至第159 條之4 或其他法律所規
    定例外得作為證據的情形（本件依據卷內其他事證，已足以
    證明被告犯行，故前述審判外陳述，並非證明犯罪事實存否
    的必要性證據），依照刑事訴訟法第159 條第1 項的規定，
    自不得作為認定本案被告犯罪事實的積極證據使用。
二、本件作為證據使用的其他審判外陳述，檢察官、被告及辯護
    人在本院審判程序中都同意有證據能力（見本院卷第104 頁
    ），本院並考量這些陳述作成時的情況正常，所取得的過程
    也沒有瑕疵，且與本案相關的待證事實具有關連性，並依法
    踐行調查證據程序，基於尊重當事人對於傳聞證據的處分權
    ，及證據資料越豐富越有助於真實發現的理念，故認作為證
    據應屬適當，依照刑事訴訟法第159 條之5 第1 項的規定，
    這些審判外的陳述都具有證據能力。
參、認定犯罪事實所憑之證據及其認定的理由
一、被告對於犯罪事實的意見：被告坦承有承租山腳路房屋，並
    提供該房屋給黃登文使用，且於黃登文向五金行購買製造甲
    基安非他命的部分器材時，其有幫忙搬運該等器材，而黃登
    文之後有在山腳路房屋內製造甲基安非他命等事實，但否認
    有何幫助製造第二級毒品犯行，辯稱：黃登文跟我說他在從
    事六合彩簽賭，員工偷拿他的錢被他發現，他怕員工報復而
    報警抓他，所以說想搬到山腳路房屋居住，經我同意後，黃
    登文就搬過來該房屋、使用3 樓及4 樓的空間。但因為黃登
    文的房門都鎖著，所以我不知道他在山腳路房屋內製造甲基
    安非他命，也不知道他向五金行購買的器材是要用來製造甲
    基安非他命。
二、本件依據下列各項證據，可以證明被告有犯罪事實欄所載的
    犯罪行為：
（一）被告在警詢、偵查、原審及本院審理中的供述（見警卷第
      15至18頁、偵一卷第139 至141 頁、偵二卷第17至18頁、
      聲羈卷第14至16頁、審訴卷第91至92頁、訴卷第68至69頁
      、訴緝卷二第141 至142 、192 至198 頁、本院卷第71、
      118 至120 頁）：證明前述被告所坦承的相關事實。
（二）證人黃登文在偵查及原審審理中的陳述（見偵一卷第135
      至139 頁、偵二卷第12至14、69至71頁、聲羈卷第9 至13
      頁、審訴卷第114 至115 頁、訴卷第64至68、177 至198
      頁、訴緝卷一第214 至215 頁）：證明山腳路房屋是被告
      承租提供給黃登文使用，及黃登文向五金行購買製造甲基
      安非他命的部分器材時，被告有一同前往購買並幫忙搬運
      該等器材，另黃登文有在山腳路房屋內，以犯罪事實欄所
      載方式製造甲基安非他命等事實。
（三）證人吳旻憲在原審審理中的證述（見訴卷第165 至169 頁
      ）、被告與黃登文於100 年3 月23日下午4 點12分的通訊
      監察譯文（見偵一卷第94頁）：證明被告與黃登文曾至吳
      旻憲經營的五金行，一次購入上萬元物品的事實。
（四）山腳路房屋之不動產租賃契約書（見警卷第43頁）：證明
      被告於100 年2 月13日，以每月租金2 萬7000元的代價，
      向朱美玉承租山腳路房屋，租期從100 年2 月15日至101
      年2 月14日等事實。
（五）被告與黃登文於100 年3 月18日上午6 點01分的通訊監察
      譯文（見偵一卷第91頁）、臺灣高雄地方檢察署檢察官就
      上述通訊監察內容錄音所為的勘驗筆錄（見偵二卷第58頁
      ）：證明被告曾於黃登文不在山腳路房屋的情形下，自行
      進入該房屋3 樓之黃登文房間的事實。
（六）海巡署南巡局高雄第一機動查緝隊100 年4 月7 日搜索扣
      押筆錄、扣押物品目錄表（見警卷第19至30、33至36頁）
      ）、現場照片（見偵一卷第105 至108 頁）、扣案毒品照
      片（見偵一卷第173 至174 頁）、高雄市政府警察局刑事
      鑑識中心現場勘察報告及現場測繪圖、現場照片（見偵一
      卷第181 至237 頁）、扣案物品照片（見偵二卷第44至54
      頁）：證明警方人員在山腳路房屋扣得附表編號1 至81所
      示物品的情形，及經被告提出而扣得附表編號82所示物品
      等事實。
（七）內政部警政署刑事警察局100 年5 月6 日刑鑑字第100004
      9841號鑑定書（見偵一卷第175 至177 頁）、高雄醫學大
      學附設中和紀念醫院100 年5 月31日檢驗報告（見偵二卷
      第28至30頁）、內政部警政署刑事警察局101 年1 月5 日
      刑鑑字第1000168793號鑑定書（見訴卷第76頁）：證明附
      表編號9 、11至14、17、22、41、44、70、72、75、76、
      79所示扣案物品，經送檢驗結果，其內所含成分如附表各
      該編號所載之事實。
（八）高雄市政府警察局101 年4 月9 日高市警鑑字第10132874
      600 號函及所附如附表編號16、18至20、23至26所示藥物
      之成分資料（見訴卷第82至89頁）、法務部調查局101 年
      9 月19日調科壹字第10103400080 號函（見訴卷第109 頁
      ）：證明甲基安非他命的製作流程，而扣案如附表編號16
      、18至20、23至26所示藥物，均含有假麻黃素成分，而可
      提煉製造甲基安非他命所需的先驅原料假麻黃及麻黃
      等事實。
三、證人黃登文於原審審理中雖曾陳稱：我只是要從感冒藥中粹
    取（假）麻黃，並沒有要製造甲基安非他命（見審訴卷第
    114 至115 頁、訴卷第63頁），而內政部警政署100 年7 月
    20日警署刑偵字第1000004600號函，經參酌在山腳路房屋查
    獲物品後，亦研判：本案現場未發現有製造甲基安非他命之
    充分證據，但鑑驗出毒品先驅原料假麻黃及甲基麻黃成
    分，並查獲原料感冒藥錠、抽濾設備及氫氧化鈉、乙醇等試
    劑，認符合臺灣高等檢察署96年3 月6 日檢文允字第096100
    0230號函「毒品製造工廠認定標準」之「萃取型」製毒工廠
    ，用以製造第四級毒品先驅原料假麻黃及甲基麻黃（見
    偵二卷第74至75頁）。然而：
（一）黃登文於偵訊中陳述：我有製造甲基安非他命，我是先將
      感冒藥用水稀釋，把裡面的澱粉漏掉，加入氫氧化納、鹽
      酸變成麻黃。再泡入99% 鹽酸及以丙酮清洗，然後放入
      反應桶加入等量的水、鈀金、硫酸鋇和醋酸鈉、氫氣讓它
      反應，之後加入活性炭過濾，再加入氫氧化納進行酸鹼中
      和，煮一下放涼之後，再放入塑膠桶及冰箱進行結晶（見
      偵二卷第70頁），自承其確有製造甲基安非他命的行為。
      故黃登文前述於原審審理中的辯解，顯然與其偵訊中的自
      白不符。再佐以本案在山腳路房屋地下一樓車庫冰箱內所
      查獲如附表編號75所示深褐色液體，經送鑑定之後，發現
      其內含有甲基安非他命成分，而此情狀與前述法務部調查
      局101 年9 月19日調科壹字第10103400080 號函所載製造
      甲基安非他命流程第三階段（即純化階段）相符，足證黃
      登文於偵訊中之自白應較為可信。
（二）內政部警政署刑事警察局鑑識科人員周修毅於原審審理中
      證稱：上述內政部警政署100 年7 月20日函製作之前，偵
      查科的同仁有請我就本案卷證內容提供意見，我在提供意
      見時，有說明我的意見只供申請毒品獎金使用，不作為案
      件偵審上對於製毒行為的認定。而我當初判斷本案是屬於
      第四級毒品製造工廠，是因為我沒有看到製造甲基安非他
      命相對應的器具及試劑。製造甲基安非他命一定要經過化
      學反應，假麻黃原料經過鹵化、氫化或是紅磷、碘化法
      ，變成含有甲基安非他命的黑水，黑水是甲基安非他命的
      自由態，需加入鹽酸或食鹽而產生結晶。製造出的黑水放
      入冰箱是為了要降溫，這已經屬於後階段的部分。扣案物
      品中有一桶液體，裡面含有4%的甲基安非他命成分，這有
      可能是氫化階段是在別的地方完成，再帶回來山腳路房屋
      進行純化（見訴緝卷一第189 至195 頁）。可知前述內政
      部警政署100 年7 月20日函文，只是供查緝單位申請毒品
      獎金使用；且以本案查獲附表編號75所示物品的狀況，參
      與出具該函文之周修毅，也肯認本案是在2 個不同處所製
      造甲基安非他命的可能性；此外，周修毅就其提供上述意
      見的理由，曾於原審審理中證述：含有甲基安非他命的黑
      水要變成結晶狀態，需要加入鹽酸，而本案我沒有看到鹽
      酸（見訴緝卷一第194 頁），但就本案實際查獲情形而言
      ，卻是有在山腳路房屋扣得多瓶鹽酸（即附表編號68、78
      所示物品），足見周修毅在內政部警政署100 年7 月20日
      函中所提供的上述意見，其判斷基礎也有與事實不符之處
      。綜上事證，本件並無法以前述內政部警政署100 年7 月
      20日函文所載內容，論認黃登文未在山腳路房屋製造甲基
      安非他命。
（三）本件經高雄市政府警察局刑事鑑識中心於100 年4 月7 日
      至山腳路房屋進行勘察採證結果，也判認：「現場雖具有
      製造甲基安非他命之相關原料及藥劑，但並不完整包含所
      有製程需要之設備、原料及藥劑，現場可能是屬於後段純
      化的處所（有查獲所需之食鹽、鹽酸、瓦斯爐、不鏽鋼鍋
      、濾紙等物品）」，此有該中心所出具的現場勘察報告可
      以證明（見偵一卷第181 至237 頁，上述結論見第188 頁
      ）。再佐以黃登文前述偵訊中的自白，足證黃登文確實有
      在山腳路房屋製造甲基安非他命無誤。
四、被告雖然以前述辯解辯稱其不知道黃登文有在山腳路房屋製
    造甲基安非他命的行為，然而：
（一）被告於羈押審查訊問中供稱：我隱約知道黃登文在做「毒
      品」的壞事，但詳情我不懂（見聲羈卷第15至16頁），故
      被告所為辯解，已與其先前之供述有所歧異，則被告所辯
      是否可信？已令人有所懷疑。再者，製造甲基安非他命乃
      是罪責重大的犯罪行為，故就正常情形而言，從事此一犯
      行的行為人，都會設法避免自己的犯罪行為遭無關的第三
      人發覺；且與製造甲基安非他命可預期的龐大獲利相比，
      承租一處沒有無關第三人在內的房屋從事製造行為，所需
      花費成本實屬低廉，並無必要為減省此一花費，而冒可能
      遭查獲犯行的高度風險，而在存有無關第三人的房屋內進
      行此一犯行。因此，被告辯稱黃登文於其不知情的狀況下
      ，在其有實際居住的山腳路房屋內（此部分為被告所自承
      ，見本院卷第71頁），暗自從事製造甲基安非他命犯行，
      顯然與一般常情有違，更加證明被告所辯難以採信。
（二）依據被告所述，其於山腳路房屋的活動地點，是在該房屋
      的1 樓及2 樓（見警卷第18頁、偵二卷第17頁），而本件
      警方人員於100 年4 月7 日下午5 點40分左右，持搜索票
      至山腳路房屋進行搜索時，在1 樓扣獲附表編號10至28、
      30至44所示物品【證據出處詳如前述二、（六）部分】，
      其中在1 樓客廳查扣之附表編號16、18至20、23至26所示
      物品，都是用以提煉製造甲基安非他命所需先驅原料假麻
      黃及麻黃的感冒藥，而屬黃登文從事製造甲基安非他
      命的重要原料；更有甚者，警方人員在1 樓客廳尚扣得如
      附表編號11、12所示之數量不少的甲基安非他命。姑不論
      上述物品遭查獲前的放置位置，是否完全如警方人員所拍
      攝的現場照片所示，全部都放在明顯可見的地方（見偵一
      卷第198 至199 頁，被告對此有所爭執，但對於在1 樓客
      廳此一區域內扣得該等物品，並無異議），亦不論附表編
      號11、12所示甲基安非他命與本件製造甲基安非他命犯行
      無關（詳後述），但由此等物品遭查獲的地點可知，黃登
      文是將製造甲基安非他命的重要原料，放置在屬於被告活
      動地點、可為被告輕易發覺的山腳路房屋1 樓客廳，甚至
      連明顯屬於違禁物的甲基安非他命也是如此，並未將此等
      物品特別予以藏放，顯見黃登文絲毫不擔心被告發覺其從
      事與毒品有關的違法行為，而此種情形，除非是被告事先
      早已知悉黃登文在從事與毒品有關的違法行為，實無可能
      發生，故從此點來看，也可證明被告所辯無從採認。
（三）證人黃登文雖然陳稱：我都是躲在3 樓房間製造毒品，而
      我出門不在家時，會將製毒器材、原料藏放到房間衣櫃內
      （見聲羈卷第11頁、訴卷第頁），被告也辯稱：黃登文都
      將房門鎖著（見審訴卷第92頁），而一致陳稱被告無從發
      現黃登文在山腳路房屋3 樓房間內的製造毒品行為。但黃
      登文所述上述內容，不但與其將感冒藥及甲基安非他命放
      置在山腳路1 樓客廳而未加以藏放的舉止相去甚遠，且與
      警方查獲本案時，是在山腳路房屋3 樓房間各處扣得相關
      製毒器材、原料，未見有任何掩飾、藏放的實際情形（見
      偵一卷第193 頁的現場測繪圖，及偵一卷第223 至237 頁
      的現場照片），也顯然有所出入，足證黃登文此部分所言
      ，乃是迴護被告的不實陳述，並不可採。再者，依據警方
      人員進行通訊監察的結果，被告與黃登文於100 年3 月18
      日清晨6 點01分，曾有下列的通話內容：「黃登文：喂。
      」、「被告：哈？」、「黃登文：你睡著了？」、「被告
      ：我現在不在家裡。」、「黃登文：你沒有上去3 樓？你
      幫我去前面那間，我剛才拖地…」、「被告：我知道，我
      幫你處理好了。」、「黃登文：除濕不知道有沒有關？」
      、「被告：有啦，我處理好了。」、「黃登文：喔，好。
      」（見偵二卷第58至59頁）。由上述對話可以明確知悉，
      被告不但可以隨意進出黃登文在3 樓的房間，且黃登文也
      毫無防範被告進入其3 樓房間之意，甚至打算請被告到其
      3 樓房間處理關閉機器除濕功能的事情（只是被告已經先
      主動至其房間處理完畢）。故被告辯稱：「黃登文都將房
      門鎖著」，顯與事實不符，無從採信，且由此部分事證，
      同樣可以得出前述「黃登文絲毫不擔心被告發覺其從事製
      毒行為」的結論。
（四）被告雖辯稱黃登文是向其分租山腳路房屋，且黃登文一開
      始分租該房屋，只是要從事六合彩簽賭；而黃登文於偵訊
      及原審審理中也陳稱：我原本是在其他地方做六合彩簽賭
      ，之後因為1 個員工偷走我的錢，我警告他跑遠一點，不
      然被我抓到他就完了，但我也怕他去報警抓我，不敢待在
      原來的地方，才跟甲○○商量分租山腳路房屋。我一開始
      分租山腳路房屋，只是在該處4 樓做六合彩簽賭，之後是
      因為我欠朋友「阿生」的錢，他要我製毒還債，我才會在
      該處製毒（見偵二卷第13頁、訴卷第183 、187 、192 頁
      ）。然而：
    ⒈關於黃登文至山腳路房屋居住的原因，黃登文原本是陳述
      ：我本來是跟我媽媽住，後來家中沒有房間供我居住，剛
      好甲○○服刑期滿，說他租了房子，可以跟他一起住，並
      分擔房租，我才過去住（見聲羈卷第11頁），而稱是原本
      住家無房間可住，才會前往山腳路房屋居住，並未提及此
      事與其從事六合彩簽賭有關；而被告於本案偵查階段，也
      未曾提及黃登文至山腳路房屋居住，與要從事六合彩簽賭
      有關，是直到檢察官起訴、其已經可以從卷證資料瞭解黃
      登文所為陳述之後，才為此一辯解，則被告及黃登文此部
      分所言是否可信？已令人有所懷疑。
    ⒉黃登文就後述其與被告於100 年3 月15日晚上9 點05分的
      通話內容，雖然陳稱是關於六合彩開獎，要用電腦看開獎
      號碼的對話（見訴卷第188 至189 頁），但依據當時的通
      話內容：「被告：你沒有回來？」、「黃登文：怎麼了？
      」、「被告：你跑去哪？」、「黃登文：我媽那。」、「
      被告：你有要回來嗎？」、「黃登文：等一下，怎樣嗎？
      」、「被告：沒有啦，那個彈簧（日語避震器音譯）怎麼
      弄？」、「黃登文：什麼？」、「被告：電腦怎麼弄？」
      、「黃登文：什麼電腦？」、「被告：9 點半快到了。」
      、「黃登文：樓上那個會弄。」、「被告：他會弄是不是
      ？」、「黃登文：嗯。」、「被告：好餓、看怎樣，等你
      」（見訴卷第220 頁），並看不出跟六合彩開獎有何相關
      ，甚至黃登文完全無法解釋，何以於上述對話中，被告會
      提到「彈簧」一詞（見訴卷第220 頁）。因此，上述通話
      內容，並無法作為黃登文有在山腳路房屋從事六合彩簽賭
      的證據。
    ⒊被告與黃登文雖均稱黃登文是「分租」山腳路房屋，但關
      於租金負擔部分，被告供稱是2 人各出一半（見聲羈卷第
      15頁、訴緝卷二第193 頁），但黃登文卻稱房租主要是由
      被告支付（見訴卷第192 頁），故其2 人所述存有相當落
      差，則所謂分租房屋之說是否屬實？也屬可疑。
    ⒋黃登文所稱因為欠朋友「阿生」的錢，經「阿生」要求製
      毒還債，才會有本件製毒行為部分，卷內並無任何證據資
      料可以佐證其所言屬實。況如前所述，本案警方人員有對
      黃登文實施通訊監察，但遍觀所有通訊監察譯文，卻未發
      現有任何關於黃登文從事六合彩簽賭，或經要求製毒以償
      還債務的通話內容（見偵一卷第88至104 頁），足認被告
      及黃登文所稱：「黃登文是要從事六合彩簽賭才向被告分
      租山腳路房屋」、「黃登文原本在山腳路房屋從事六合彩
      簽賭，之後才因為債主要求而製毒還債」等，都是與事實
      不符的陳述，無從採信。
（五）依據臺灣高等法院被告前案紀錄表所示，被告於承租山腳
      路房屋之前，是從94年1 月27日就入監執行，直到100 年
      2 月7 日才執行完畢出監（見本院卷第48頁）。故其簽約
      承租山腳路房屋的時間（100 年2 月13日），距離其出監
      日期相差僅約1 個星期；而其承租山腳路房屋後，又只相
      隔1 個多月（100 年4 月7 日），就遭警方查獲該處有從
      事製造甲基安非他命的情形，則以此等時序接續、快速進
      展的狀況，已足以令人懷疑被告是為了要提供黃登文製造
      毒品的處所，才會承租山腳路房屋。再者，經詢問被告：
      「何以出監之後，不返家與家人同住，而要出外承租房屋
      ？」，被告供稱：因為我會晚上出門，開門的聲音很大聲
      ，會吵到我父母親，所以住在家裡不方便（見本院卷第71
      頁）。但被告自承其剛出監時，經濟狀況不佳（見本院卷
      第120 頁），卻僅因開門聲音較大此一並不嚴重的問題，
      就馬上於出監後約1 星期的時間，選擇花費每月多達2 萬
      7000元的租金承租山腳路房屋，所言實屬違反常情，難以
      採信。另經詢問被告：「何以獨自1 人居住，會選擇承租
      山腳路房屋此一4 樓透天厝住宅？」，被告供稱：因為在
      監獄裡住的地方很小，所以想說要住大一點的房子（見本
      院卷第71、120 頁）。然而，被告若想要居住較大空間的
      房屋，不論是房間坪數較大的套房、有相當坪數的大樓、
      甚至是整層公寓，都較為符合其1 人居住的需求，並可在
      其經濟狀況不佳的情形下，支付較少的租金，但被告卻選
      擇會平白閒置許多空間的透天厝住宅，所為租屋選擇也甚
      不合理。此外，被告選擇的租屋地點，與其於100 年2 月
      間就簽約確認的工作地點【依被告所提出的大仁科技大學
      餐廳共同經營契約書（見審訴卷第103 至110 頁）及被告
      於本院審理中所述（見本院卷第119 頁），其工作地點為
      屏東縣鹽埔鄉】，也毫無地緣關係，更加顯示選擇承租山
      腳路房屋，實與其個人需求無甚關聯。綜合以上事證，當
      可推認被告之所以承租山腳路房屋，顯然另有其他目的。
      再佐以山腳路房屋於被告承租後不久，旋即經黃登文作為
      製造毒品處所使用，足見被告早已知悉黃登文計畫製造甲
      基安非他命，而自始即是基於提供黃登文製毒地點的目的
      ，承租山腳路房屋，並於後續過程中，陪同黃登文向五金
      行購買製造甲基安非他命的部分器材，並幫忙搬運該等器
      材至山腳路房屋內。
（六）本件證人黃登文歷次有關被告是否知道其在山腳路房屋內
      製造毒品的陳述，不論是不利於被告者，或是有利於被告
      者，依據其所述內容，多只是其個人主觀上的臆測或單純
      的結論，再加以其前後所言多有反覆，顯然欠缺可信性，
      故均無從作為認定被告是否具有主觀犯意的證據，併予說
      明。
五、綜上所述，本件事證明確，被告犯罪事實欄所載的犯罪行為
    ，已經足以認定，應依法予以論罪科刑。
肆、論罪科刑及上訴論斷的理由
一、關於法律修正的說明：被告行為之後，毒品危害防制條例第
    4 條第2 項的規定，已於109 年1 月15日修正公布，並於同
    年7 月15日生效施行，而修正後的規定將法定刑提高，並沒
    有對被告較為有利，依刑法第2 條第1 項前段，本件應適用
    修正前毒品危害防制條例第4 條第2 項的規定。
二、所犯法條部分
（一）被告所為應論以正犯或幫助犯部分
    ⒈刑法關於正犯、幫助犯的區別，是以行為人的主觀犯意及
      客觀行為作為判斷標準，如果是以自己犯罪的意思而參與
      犯罪，無論其所參與的是否為犯罪構成要件行為，都是屬
      於正犯；如果是以幫助他人犯罪的意思而參與犯罪，但所
      參與的是犯罪構成要件行為，仍應論以正犯；只有以幫助
      他人犯罪的意思而參與犯罪，且所參與的是犯罪構成要件
      以外的行為，方會成立幫助犯。本件被告承租山腳路房屋
      供黃登文使用、一同購買製毒所需器材並搬運到山腳路房
      屋等行為，並不是製造毒品罪的構成要件行為；且本案卷
      內並沒有任何證據顯示被告有因為前述參與行為，獲得與
      製造毒品有直接相關的利益，按理其應是基於與黃登文間
      的朋友關係，方有上述構成要件以外的行為。因此，難以
      認定被告是以自己犯罪的意思而參與本件犯行，依據前述
      說明，被告所為應論以幫助犯。
    ⒉檢察官起訴意旨，雖然依據「黃登文於偵訊時證述：我製
      作毒品時，有時被告會在旁邊，過程中他好奇會問要煮多
      久、煮到什麼樣子、要看什麼反應等，有時我製毒工作一
      部分結束時，被告會幫忙打雜、整理家裡環境（見偵二卷
      第71頁）」、「被告與黃登文於100 年3 月31日清晨3 點
      18分有下列通話內容：『黃登文：怎樣？』、『被告：董
      仔，到現在都一樣這樣，正常嗎？』、『黃登文：還要等
      。』、『被告：喔，好』（見偵二卷第59頁）」此2 項事
      證，因而認定被告在黃登文製造甲基安非他命過程中，另
      有從旁協助製作及看顧進行化學反應之甲基安非他命半成
      品等行為。然而，關於黃登文前述偵訊中的證詞部分，此
      部分證詞不但為被告所否認（見訴緝卷二第194 頁），且
      黃登文之後於原審審理中亦證述：我在製造毒品時，被告
      沒有幫我做什麼事情，之前我被收押禁見期間，父親在住
      院，家中還有1 個小孩，那時候檢察官跟我說如果配合度
      好一點，就可以回家看小孩，讓我感覺要先承認，我律師
      也跟我說要我先承認，交保出去再來打官司，當時我只是
      想要趕快出來才這樣說（見訴卷第183 至184 、188 、19
      3 頁）。故黃登文先後陳述內容顯有歧異，且卷內也無其
      他事證，可以證明黃登文偵訊中所言較為可採，自無從以
      黃登文偵訊中的單一陳述，而為不利於被告的認定。至於
      上述通話內容部分，依據被告（見偵一卷第141 頁）、黃
      登文（偵二卷第14、69頁、訴卷第189 頁）歷次所為陳述
      ，均未提及此一通話內容與製造毒品有關；而單獨審視上
      述通話內容，也無法認定其2 人所談論者，必然與製造毒
      品行為有關，而可完全排除是在談論其他事情的可能性，
      因此，也無法以上述通話內容，而為不利於被告的認定。
      從而，起訴意旨認為被告有「從旁協助製作及看顧進行化
      學反應之甲基安非他命半成品」等行為，依據卷內事證，
      並無法加以證明，自無從以此作為判認被告所為應論以正
      犯或幫助犯的依據。
（二）本件查獲如附表編號9 、11、12所示之結晶狀甲基安非他
      命，依據證人黃登文所述，乃是其向他人購得，並非本案
      製造所生（見聲羈卷第11頁、訴緝卷一第214 頁），而卷
      內亦無其他證據顯示該等甲基安非他命與黃登文本案製造
      行為有關，故本案經黃登文製造所生之含有甲基安非他命
      成分物品，僅有附表編號75所示之深褐色液體。而行為人
      於產製甲基安非他命過程中，若已產生含甲基安非他命成
      分之物，縱富含雜質、純度不佳，因已處於隨時可供萃取
      使用的狀態，不論該物為液體或固體，均應認製造第二級
      毒品之行為已達既遂，至於最後之純化階段，只是在去除
      雜質並使之固化為結晶體，以提高純度、品相及方便施用
      。如認須待純化成結晶體方屬既遂，不但與甲基安非他命
      製造結果所呈現之化學反應狀態不合，且不足以遏阻毒品
      擴散，達到刑罰的一般預防功能。因此，扣押物經鑑驗結
      果，若已檢出甲基安非他命成分，表示已完成化學反應，
      而處於隨時可供萃取使用的狀態，應認已達既遂階段，而
      與可否達成其實際上之目的（例如：供施用或販賣）無關
      （最高法院110 年度台上字第395 號刑事判決可作為參考
      ）。黃登文在山腳路房屋所從事之製造行為，既然已經產
      生含有甲基安非他命成分之附表編號75所示物品，即使該
      物品尚屬液態，依據前述說明，其製造甲基安非他命的行
      為，仍已達既遂程度。
（三）甲基安非他命是毒品危害防制條例第2 條第2 項第2 款所
      規定的第二級毒品，因此，本件被告前述犯行，是犯刑法
      第30條第1 項、修正前毒品危害防制條例第4 條第2 項的
      幫助製造第二級毒品罪。被告幫助黃登文先行製造第四級
      毒品先驅原料假麻黃及麻黃的行為，因屬製造第二級
      毒品之階段行為，故不另論罪。被告先後以上述行為幫助
      黃登文製造第二級毒品，其行為時間密切、相近，目的相
      同，且侵害的法益同一，足見被告應該是基於同一個犯罪
      意思而為上述數個舉動，故宜整體的來評價這數個犯罪行
      為，而論以接續犯的實質上一罪。
（四）檢察官起訴意旨認為被告所為，是成立製造第二級毒品罪
      的正犯，應有誤會，但因為此部分只是行為態樣有所不同
      ，罪名並無變更，故不需引用刑事訴訟法第300 條變更起
      訴法條（最高法院101 年度台上字第3805號刑事判決可為
      參考）。
三、刑的加重減輕事由
（一）累犯加重部分：
    1.被告前因恐嚇取財案件，經本院以93年度上易字第436 號
      刑事判決，判處有期徒刑1 年4 月確定，之後經本院以96
      年度聲減字第2277號裁定減刑為有期徒刑8 月確定，接續
      另案執行後，於100 年2 月7 日執行完畢，有臺灣高等法
      院被告前案紀錄表在卷可證。其受有期徒刑執行完畢，於
      5 年內故意再犯前述有期徒刑以上之罪，符合刑法第47條
      第1 項構成累犯的要件。
    2.司法院釋字第775 號就刑法第47條第1 項關於累犯規定為
      解釋後，就構成累犯者是否加重其最低本刑，須考量行為
      人對刑罰反應力是否薄弱及有無特別惡性，以避免行為人
      所受刑罰超過其所應該負擔的罪責，使其人身自由因此遭
      受「罪刑不相當」的過苛侵害。而在判斷行為人是否對刑
      罰反應力薄弱及有無特別惡性時，應綜合審酌行為人前、
      後案的犯罪類型、行為態樣是否相同或類似；前案執行完
      畢與後案發生之時間相距長短；前案是故意或過失所犯；
      前案執行是入監執行完畢，或是易科罰金、易服社會勞動
      而執行完畢；前、後案對於他人生命、身體、財產等法益
      侵害情形如何等事項而為判斷。因此，行為人前後所犯各
      罪類型、罪名是否相同或罪質是否相當，雖為是否加重其
      最低本刑的考量因素之一，但並無絕對且必然的關連性存
      在（最高法院109 年度台上字第5044號刑事判決可作為參
      考）。
    3.被告上述構成累犯的前案，是於100 年2 月7 日執行完畢
      ，故其犯本件犯行的時間距離前案執行完畢相差只有數日
      ，為刑法第47條第1 項所規定「5 年」期間的最初期。又
      被告因前案入監執行，卻在前案執行完畢後甚短的時間內
      ，旋即參與本件犯行，可見其未能因前案的執行而知道警
      惕，且本案犯行之法定刑更高於前案，故被告所為實屬變
      本加厲，足認其具有特別惡性及對刑罰反應力薄弱，即使
      考量其前案罪質與本案不同，也無司法院釋字第775 號解
      釋意旨所稱：「依刑法第47條第1 項規定加重最低本刑，
      將導致被告所受刑罰超過其所應負擔罪責，使其人身自由
      因此遭受過苛侵害」的狀況存在。因此，被告本件犯行，
      除法定本刑為無期徒刑部分，依法不得加重其刑外，其餘
      部分仍均依刑法第47條第1 項規定加重其刑。
（二）被告所為本件犯行，應成立幫助犯，已如前述，而其未實
      際參與本件製造毒品犯行，犯罪情節跟正犯相比較為輕微
      ，故而依據刑法第30條第2 項的規定，按正犯的刑度減輕
      其刑。
（三）被告本件犯行，有刑法第47條第1 項的加重事由，並有刑
      法第30條第2 項的減輕事由，應依刑法第71條第1 項規定
      ，先加重後減輕其刑。
四、上訴論斷的理由：被告確實有本件幫助製造第二級毒品犯行
    ，已詳如前述，原審未能詳細審酌卷內所有證據資料，而對
    被告為無罪的判決，並不恰當。因此，檢察官以卷內相關事
    證，主張被告即使未成立製造第二級毒品罪的正犯，亦應構
    成該罪之幫助犯為由，認為原判決不當而提起上訴，為有理
    由，應由本院將原判決予以撤銷改判。
五、本院綜合考量以下事項，就被告上述犯行，判處主文欄所記
    載的刑度：
（一）被告於本件犯行中，所從事的幫助行為為「承租山腳路房
      屋供黃登文製造毒品使用、一同購買製毒所需器材並搬運
      到山腳路房屋」等犯罪手段。
（二）本件正犯黃登文所成功製造的甲基安非他命僅有附表編號
      75所示物品，數量有限，且尚未完成純化，故被告幫助行
      為所生實際損害尚非嚴重，但山腳屋房屋所查獲的感冒藥
      及器材數量，仍有一定規模，故被告幫助行為仍生相當程
      度的危險性。
（三）被告因本案遭查獲後，始終未能坦承犯行的犯後態度。
（四）被告除前述構成累犯的前科紀錄外，另有其他犯罪經判處
      罪刑確定的紀錄（參見臺灣高等法院被告前案紀錄表），
      足見其素行不佳。
（五）被告學歷為高中肄業的智識程度，經濟狀況小康，家中有
      1 名未成年子女待其扶養（參見被告於本院卷第121 頁的
      陳述），及其他刑法第57條各款所規定的事項。
六、沒收
（一）本件扣案如附表編號75所示物品，其內含有第二級毒品甲
      基安非他命成分，已如前述，而該項物品已經於黃登文之
      另案判決（本院107 年度上訴字第134 號刑事判決）宣告
      沒收銷燬確定，故不另在本案重複諭知沒收銷燬。至扣案
      如附表編號9 、11、12所示甲基安非他命，乃是黃登文自
      行購入，已如前述，故與被告本件犯行無關，自無從於本
      案諭知沒收銷燬（且該等物品亦經前述另案宣告沒收銷燬
      確定）。
（二）扣案如附表編號13、17所示物品，均檢出第四級毒品先驅
      原料甲基麻黃成分；另扣案如附表編號14、22、44、70
      、72所示之物，均驗出第四級毒品先驅原料假麻黃成分
      ，均如前述。而該等物品均屬不受法律保護之違禁物，且
      已經前述另案依刑法第38條第1 項規定宣告沒收確定，故
      不在本案重複諭知沒收。
（三）扣案如附表編號8 、10、16、18至21、23至43、45至69、
      71、74、77至81所示之感冒藥丸、化學原料及器材，均已
      經前述另案認定屬供黃登文犯本案製造第二級毒品罪所用
      之物，而依毒品危害防制條例第19條第1 項前段規定予以
      宣告沒收確定，故不在本案重複諭知沒收。
（四）扣案如附表編號15所示之筆記本，其內所記載者，是關於
      製造愷他命的內容，而與製造甲基安非他命無關，此經鑑
      定人周修毅於原審審理中證述明確（見訴緝卷一第197 頁
      ），並有內政部警政署刑事警察局100 年10月7 日刑鑑字
      第1000128009號函可以證明（見訴卷第41頁），故與本案
      無關。又扣案如附表編號1 至7 、73、76、82所示物品，
      依卷內事證，並未顯示與被告前述犯行有何直接相關（被
      告雖是持附表編號82所示手機，與黃登文為前述通聯，但
      其2 人通聯內容，並非與製造甲基安非他命有直接相關）
      。因此，此等物品均不符合相關沒收要件，故不予宣告沒
      收。
據上論斷，應依刑事訴訟法第369 條第1 項前段、第364 條、第
299 條第1 項前段，判決如主文。
本案經檢察官游淑玟提起公訴，檢察官李文和提起上訴，檢察官
楊慶瑞到庭執行職務。
中    華    民    國   110    年    11    月    30    日
                  刑事第四庭    審判長法  官  黃建榮
                                      法  官  李嘉興
                                      法  官  陳君杰
以上正本證明與原本無異。
如不服本判決應於收受本判決後20日內向本院提出上訴書狀，其
未敘述上訴理由者，並得於提起上訴後20日內向本院補提理由書
狀（均須按他造當事人之人數附繕本）「切勿逕送上級法院」。
中    華    民    國   110    年    11    月    30    日
                                      書記官  吳璧娟
附錄本判決論罪科刑法條：
修正前毒品危害防制條例第4 條第2 項
製造、運輸、販賣第二級毒品者，處無期徒刑或7 年以上有期徒
刑，得併科新臺幣1 千萬元以下罰金。
附表：
┌───┬────────────┬────┬───────────┬──────┐
│編號  │     品  名             │ 數 量  │在山腳路房屋內的查獲處│備註        │
│      │                        │        │所                    │            │
├───┼────────────┼────┼───────────┼──────┤
│ 1    │SonyErison廠牌手機（序號│1 支    │不詳                  │            │
│      │000000000000000 號，含0O│        │                      │            │
│      │00000000門號SIM 卡1 張）│        │                      │            │
├───┼────────────┼────┼───────────┼──────┤
│ 2    │Anycall 廠牌手機（序號OO│1 支    │不詳                  │            │
│      │0000000000000 號，含0OOO│        │                      │            │
│      │OOOOOO門號SIM 卡1 張）  │        │                      │            │
├───┼────────────┼────┼───────────┼──────┤
│ 3    │Anycall 廠牌手機（序號OO│1 支    │不詳                  │            │
│      │0000000000000 號，含門號│        │                      │            │
│      │0000000000號SIM 卡1 張）│        │                      │            │
├───┼────────────┼────┼───────────┼──────┤
│ 4    │NOKIA 廠牌手機（序號OOOO│1 支    │不詳                  │            │
│      │00000000000 號，含門號：│        │                      │            │
│      │0000000000號SIM 卡1 張）│        │                      │            │
├───┼────────────┼────┼───────────┼──────┤
│ 5    │Anycall 廠牌手機（序號  │1 支    │不詳                  │            │
│      │000000000000000 號）    │        │                      │            │
├───┼────────────┼────┼───────────┼──────┤
│ 6    │臺灣大哥大行動電話門號  │4 張    │不詳                  │            │
│      │SIM卡                   │        │                      │            │
├───┼────────────┼────┼───────────┼──────┤
│ 7    │鐵門搖控器              │1 個    │不詳                  │            │
├───┼────────────┼────┼───────────┼──────┤
│ 8    │化學原料購買清單        │1 張    │不詳                  │經另案諭知  │
│      │                        │        │                      │沒收確定    │
├───┼────────────┼────┼───────────┼──────┤
│ 9    │第二級毒品甲基安非他命（│1 包    │黃登文身上            │經另案諭知  │
│      │毛重0.25公克，驗出第二級│        │                      │沒收銷燬確定│
│      │毒品甲基安非他命成分，純│        │                      │            │
│      │度80.4% ，驗前淨重0.08公│        │                      │            │
│      │克、驗後淨重0.071 公克）│        │                      │            │
├───┼────────────┼────┼───────────┼──────┤
│ 10   │8號夾鍊袋               │1 包    │一樓客廳              │經另案諭知  │
│      │                        │        │                      │沒收確定    │
├───┼────────────┼────┼───────────┼──────┤
│ 11   │第二級毒品甲基安非他命（│1 包    │一樓客廳              │經另案諭知  │
│      │毛重38公克，驗出第二級毒│        │                      │沒收銷燬確定│
│      │品甲基安非他命成分，純度│        │                      │            │
│      │約96% ，取0.11公克鑑定用│        │                      │            │
│      │鑿）                    │        │                      │            │
├───┼────────────┼────┼───────────┼──────┤
│ 12   │第二級毒品甲基安非他命（│1 包    │一樓客廳              │經另案諭知  │
│      │毛重36公克，驗出第二級毒│        │                      │沒收銷燬確定│
│      │品甲基安非他命成分，純度│        │                      │            │
│      │80.4% ，驗前淨重35.297公│        │                      │            │
│      │克、驗後淨重35.288公克）│        │                      │            │
├───┼────────────┼────┼───────────┼──────┤
│ 13   │白色晶體（毛重1.59公克，│1 包    │一樓客廳              │經另案諭知  │
│      │驗出第四級毒品甲基麻黃│        │                      │沒收確定    │
│      │成分，純度約97% ，驗前淨│        │                      │            │
│      │重1.275 公克，驗後淨重1.│        │                      │            │
│      │266公克）               │        │                      │            │
├───┼────────────┼────┼───────────┼──────┤
│ 14   │黃色晶體（毛重21.27 公克│1 包    │一樓客廳              │經另案諭知  │
│      │，驗出第四級毒品假麻黃│        │                      │沒收確定    │
│      │成分，純度約97% ）      │        │                      │            │
├───┼────────────┼────┼───────────┼──────┤
│ 15   │筆記本                  │1 本    │一樓客廳              │            │
├───┼────────────┼────┼───────────┼──────┤
│ 16   │克敏錠（20粒裝）        │18盒    │一樓客廳              │經另案諭知  │
│      │                        │        │                      │沒收確定    │
├───┼────────────┼────┼───────────┼──────┤
│ 17   │白色藥丸（檢出第四級毒品│1 包    │一樓客廳              │經另案諭知  │
│      │甲基麻黃，純度約24% ，│        │                      │沒收確定    │
│      │驗前淨重99.10 公克，驗後│        │                      │            │
│      │淨重98.90 公克）        │        │                      │            │
├───┼────────────┼────┼───────────┼──────┤
│ 18   │柔他益24小時持續性膜衣錠│1 包    │一樓客廳              │經另案諭知  │
│      │（毛重5.14公斤）        │        │                      │沒收確定    │
├───┼────────────┼────┼───────────┼──────┤
│ 19   │柔他益持續性膜衣錠（毛重│1 包    │一樓客廳              │經另案諭知  │
│      │1.95公斤）              │        │                      │沒收確定    │
├───┼────────────┼────┼───────────┼──────┤
│ 20   │永勝喜洛緩釋微粒膠囊（毛│1 包    │一樓客廳              │經另案諭知  │
│      │重0.447公斤）           │        │                      │沒收確定    │
├───┼────────────┼────┼───────────┼──────┤
│ 21   │3號夾鍊袋               │1 包    │一樓客廳              │經另案諭知  │
│      │                        │        │                      │沒收確定    │
├───┼────────────┼────┼───────────┼──────┤
│ 22   │250ML 燒杯（內含白色粉末│1 個    │一樓客廳              │經另案諭知  │
│      │毛重6.15公克，檢出第四級│        │                      │沒收確定    │
│      │毒品假麻黃，純度約75% │        │                      │            │
│      │）                      │        │                      │            │
├───┼────────────┼────┼───────────┼──────┤
│ 23   │羅得鼻感寧錠            │28粒    │一樓客廳              │經另案諭知  │
│      │                        │        │                      │沒收確定    │
├───┼────────────┼────┼───────────┼──────┤
│ 24   │十全克鼻敏錠            │21粒    │一樓客廳              │經另案諭知  │
│      │                        │        │                      │沒收確定    │
├───┼────────────┼────┼───────────┼──────┤
│ 25   │永勝鼻速通錠            │20粒    │一樓客廳              │經另案諭知  │
│      │                        │        │                      │沒收確定    │
├───┼────────────┼────┼───────────┼──────┤
│ 26   │強生過敏寧膜衣錠        │10粒    │一樓客廳              │經另案諭知  │
│      │                        │        │                      │沒收確定    │
├───┼────────────┼────┼───────────┼──────┤
│ 27   │500ML量杯               │1 個    │一樓客廳              │經另案諭知  │
│      │                        │        │                      │沒收確定    │
├───┼────────────┼────┼───────────┼──────┤
│ 28   │油炸溫度計              │1 支    │一樓客廳              │經另案諭知  │
│      │                        │        │                      │沒收確定    │
├───┼────────────┼────┼───────────┼──────┤
│ 29   │鋁箔紙                  │1 支    │不詳                  │經另案諭知  │
│      │                        │        │                      │沒收確定    │
├───┼────────────┼────┼───────────┼──────┤
│ 30   │攜帶型電子磅秤          │1 臺    │一樓客廳              │經另案諭知  │
│      │                        │        │                      │沒收確定    │
├───┼────────────┼────┼───────────┼──────┤
│ 31   │瓦斯罐                  │5 瓶    │一樓客廳及一樓廚房    │經另案諭知  │
│      │                        │        │                      │沒收確定    │
├───┼────────────┼────┼───────────┼──────┤
│ 32   │電子磅秤                │1 臺    │一樓客廳連接挑高廚房之│經另案諭知  │
│      │                        │        │樓梯扶手前            │沒收確定    │
├───┼────────────┼────┼───────────┼──────┤
│ 33   │乾濕兩用吸塵器          │1 臺    │一樓客廳連接挑高廚房之│經另案諭知  │
│      │                        │        │樓梯扶手前            │沒收確定    │
├───┼────────────┼────┼───────────┼──────┤
│ 34   │不銹鋼鍋14CM            │1 個    │一樓餐廳餐桌旁        │經另案諭知  │
│      │                        │        │                      │沒收確定    │
├───┼────────────┼────┼───────────┼──────┤
│ 35   │果汁機                  │1 臺    │一樓餐廳、三樓西北側房│經另案諭知  │
│      │                        │        │間（機座與機身在不同處│沒收確定    │
│      │                        │        │所扣得）              │            │
├───┼────────────┼────┼───────────┼──────┤
│ 36   │瓦斯爐                  │1 臺    │一樓廚房              │經另案諭知  │
│      │                        │        │                      │沒收確定    │
├───┼────────────┼────┼───────────┼──────┤
│ 37   │精鹽                    │6 包    │一樓廚房              │經另案諭知  │
│      │                        │        │                      │沒收確定    │
├───┼────────────┼────┼───────────┼──────┤
│ 38   │溫度計                  │2 支    │一樓廚房              │經另案諭知  │
│      │                        │        │                      │沒收確定    │
├───┼────────────┼────┼───────────┼──────┤
│ 39   │濾袋                    │5 個    │一樓廚房              │經另案諭知  │
│      │                        │        │                      │沒收確定    │
├───┼────────────┼────┼───────────┼──────┤
│ 40   │桌扇                    │2 支    │一樓廚房              │經另案諭知  │
│      │                        │        │                      │沒收確定    │
├───┼────────────┼────┼───────────┼──────┤
│ 41   │500ML 量杯（內含白色晶體│1 個    │一樓廚房冰箱內        │經另案諭知  │
│      │，未驗出第二級毒品甲基安│        │                      │沒收確定    │
│      │非他命、第四級毒品假麻黃│        │                      │            │
│      │）                    │        │                      │            │
├───┼────────────┼────┼───────────┼──────┤
│ 42   │塑膠刮刀                │1 個    │一樓廚房              │經另案諭知  │
│      │                        │        │                      │沒收確定    │
├───┼────────────┼────┼───────────┼──────┤
│ 43   │爐架                    │1 個    │一樓廚房              │經另案諭知  │
│      │                        │        │                      │沒收確定    │
├───┼────────────┼────┼───────────┼──────┤
│ 44   │殘渣袋（檢出第四級毒品假│1 個    │一樓廚房垃圾桶內      │經另案諭知  │
│      │麻黃）                │        │                      │沒收確定    │
├───┼────────────┼────┼───────────┼──────┤
│ 45   │塑膠手套                │1 雙    │不詳                  │經另案諭知  │
│      │                        │        │                      │沒收確定    │
├───┼────────────┼────┼───────────┼──────┤
│ 46   │脫水機                  │1 臺    │二樓主臥房東南側陽台  │經另案諭知  │
│      │                        │        │                      │沒收確定    │
├───┼────────────┼────┼───────────┼──────┤
│ 47   │側孔燒瓶                │1 個    │三樓浴室內            │經另案諭知  │
│      │                        │        │                      │沒收確定    │
├───┼────────────┼────┼───────────┼──────┤
│ 48   │水瓢                    │2 個    │三樓浴室內            │經另案諭知  │
│      │                        │        │                      │沒收確定    │
├───┼────────────┼────┼───────────┼──────┤
│ 49   │水桶                    │3 個    │三樓浴室內            │經另案諭知  │
│      │                        │        │                      │沒收確定    │
├───┼────────────┼────┼───────────┼──────┤
│ 50   │攪拌棒                  │1 支    │三樓浴室內            │經另案諭知  │
│      │                        │        │                      │沒收確定    │
├───┼────────────┼────┼───────────┼──────┤
│ 51   │Merits廠牌抽痰機（含空氣│1 組    │三樓西北側房間        │經另案諭知  │
│      │壓縮機）                │        │                      │沒收確定    │
├───┼────────────┼────┼───────────┼──────┤
│ 52   │不銹鋼鍋45CM            │2 個    │三樓西北側房間        │經另案諭知  │
│      │                        │        │                      │沒收確定    │
├───┼────────────┼────┼───────────┼──────┤
│ 53   │不銹鋼鍋32CM            │2 個    │三樓西北側房間        │經另案諭知  │
│      │                        │        │                      │沒收確定    │
├───┼────────────┼────┼───────────┼──────┤
│ 54   │大不銹鋼鍋              │2 個    │三樓西北側房間        │經另案諭知  │
│      │                        │        │                      │沒收確定    │
├───┼────────────┼────┼───────────┼──────┤
│ 55   │小不銹鋼鍋              │1 個    │三樓西北側房間        │經另案諭知  │
│      │                        │        │                      │沒收確定    │
├───┼────────────┼────┼───────────┼──────┤
│ 56   │大湯杓                  │1 個    │三樓西北側房間        │經另案諭知  │
│      │                        │        │                      │沒收確定    │
├───┼────────────┼────┼───────────┼──────┤
│ 57   │小湯杓                  │1 個    │三樓西北側房間        │經另案諭知  │
│      │                        │        │                      │沒收確定    │
├───┼────────────┼────┼───────────┼──────┤
│ 58   │不銹鋼鐵盤              │5 個    │三樓西北側房間        │經另案諭知  │
│      │                        │        │                      │沒收確定    │
├───┼────────────┼────┼───────────┼──────┤
│ 59   │塑膠盤                  │2 個    │三樓西北側房間        │經另案諭知  │
│      │                        │        │                      │沒收確定    │
├───┼────────────┼────┼───────────┼──────┤
│ 60   │20公升塑膠水桶          │2 個    │三樓西北側房間        │經另案諭知  │
│      │                        │        │                      │沒收確定    │
├───┼────────────┼────┼───────────┼──────┤
│ 61   │300MM濾紙               │1 盒    │三樓西北側房間        │經另案諭知  │
│      │                        │        │                      │沒收確定    │
├───┼────────────┼────┼───────────┼──────┤
│ 62   │溫度計                  │2 支    │三樓西北側房間        │經另案諭知  │
│      │                        │        │                      │沒收確定    │
├───┼────────────┼────┼───────────┼──────┤
│ 63   │塑膠軟管                │1 條    │三樓西北側房間        │經另案諭知  │
│      │                        │        │                      │沒收確定    │
├───┼────────────┼────┼───────────┼──────┤
│ 64   │氫氧化鈉（NaOH）        │4 瓶    │三樓西北側房間        │經另案諭知  │
│      │                        │        │                      │沒收確定    │
├───┼────────────┼────┼───────────┼──────┤
│ 65   │灑水器                  │1 個    │三樓西北側房間        │經另案諭知  │
│      │                        │        │                      │沒收確定    │
├───┼────────────┼────┼───────────┼──────┤
│ 66   │滴油瓶                  │1 個    │三樓西北側房間        │經另案諭知  │
│      │                        │        │                      │沒收確定    │
├───┼────────────┼────┼───────────┼──────┤
│ 67   │甲苯                    │1 瓶    │三樓西北側房間        │經另案諭知  │
│      │                        │        │                      │沒收確定    │
├───┼────────────┼────┼───────────┼──────┤
│ 68   │鹽酸                    │1 瓶    │三樓西北側房間陽台    │經另案諭知  │
│      │                        │        │                      │沒收確定    │
├───┼────────────┼────┼───────────┼──────┤
│ 69   │陶瓷漏斗                │1 個    │三樓西北側房間        │經另案諭知  │
│      │                        │        │                      │沒收確定    │
├───┼────────────┼────┼───────────┼──────┤
│ 70   │5000ML量杯（內含乳白色混│1 個    │三樓西北側房間        │經另案諭知  │
│      │濁液體，檢出第四級毒品假│        │                      │沒收確定    │
│      │麻黃，純度約8%）      │        │                      │            │
├───┼────────────┼────┼───────────┼──────┤
│ 71   │攪拌棒                  │1 支    │三樓西北側房間        │經另案諭知  │
│      │                        │        │                      │沒收確定    │
├───┼────────────┼────┼───────────┼──────┤
│ 72   │白色粉末（毛重14.16 公克│1 包    │不詳                  │經另案諭知  │
│      │，驗出第四級毒品假麻黃│        │                      │沒收確定    │
│      │成分，純度約14%）       │        │                      │            │
├───┼────────────┼────┼───────────┼──────┤
│ 73   │房屋契約書              │1 本    │不詳                  │            │
├───┼────────────┼────┼───────────┼──────┤
│ 74   │冰箱                    │1 台    │地下一樓車庫右側      │經另案諭知  │
│      │                        │        │                      │沒收確定    │
├───┼────────────┼────┼───────────┼──────┤
│ 75   │深褐色液體【毛重1099公克│1 瓶    │地下一樓車庫右側冰箱內│經另案諭知  │
│      │，驗出第二級毒品甲基安非│        │                      │沒收銷燬確定│
│      │他命（純度約4%）、第四級│        │                      │            │
│      │毒品假麻黃（純度約1%）│        │                      │            │
│      │及麻黃（純度約1%）成分│        │                      │            │
│      │】                      │        │                      │            │
├───┼────────────┼────┼───────────┼──────┤
│ 76   │透明色不明液體（毛重5906│1 瓶    │地下一樓車庫右側冰箱內│            │
│      │公克，未驗出第二級毒品甲│        │                      │            │
│      │基安非他命、第四級毒品假│        │                      │            │
│      │麻黃）                │        │                      │            │
├───┼────────────┼────┼───────────┼──────┤
│ 77   │刷子                    │1 組    │不詳                  │經另案諭知  │
│      │                        │        │                      │沒收確定    │
├───┼────────────┼────┼───────────┼──────┤
│ 78   │4公升鹽酸               │2 瓶    │地下一樓車庫          │經另案諭知  │
│      │                        │        │                      │沒收確定    │
├───┼────────────┼────┼───────────┼──────┤
│ 79   │清潔液（驗出乙醇成分）  │2 桶（20│地下一樓車庫          │經另案諭知  │
│      │                        │公升）  │                      │沒收確定    │
├───┼────────────┼────┼───────────┼──────┤
│ 80   │攪拌棒                  │1 支    │不詳                  │經另案諭知  │
│      │                        │        │                      │沒收確定    │
├───┼────────────┼────┼───────────┼──────┤
│ 81   │大塑膠盒                │1 盒    │地下一樓車庫          │經另案諭知  │
│      │                        │        │                      │沒收確定    │
├───┼────────────┼────┼───────────┼──────┤
│ 82   │Anycall 廠牌手機（序號  │1 支    │經甲○○交付而扣案    │            │
│      │000000000000000 ，含門號│        │                      │            │
│      │0000000000號SIM 卡1 張）│        │                      │            │
└───┴────────────┴────┴───────────┴──────┘